臺灣臺中地方法院刑事裁定
111年度聲字第1537號
聲明異議人
即  受刑人  林育全



上列聲明異議人即受刑人因對於檢察官執行之指揮（111年度執
字第4431號）聲明異議，本院裁定如下：
    主    文
聲請駁回。
    理    由
一、聲明異議意旨略以：聲明異議人即受刑人林育全（下稱受刑
    人）因第三次犯不能安全駕駛之公共危險案件，故檢察官不
    准易科罰金，然其前次酒後駕車已為7年前，而與酒駕之三
    振條款不符，且受刑人前因拒測而經裁處新臺幣（下同）18
    萬元罰金，並吊扣駕照及拖吊車輛，又遭判處有期徒刑4月
    ，有一罪不二罰之虞。又受刑人為家中唯一經濟來源，如入
    監執行，將對於父母、妻兒生活造成嚴重影響，且目前亦有
    多項程式軟體編寫工作進行中，如無法準時交件，將影響業
    界形象，而將蒙受巨大損失。受刑人並因本次事件而深刻反
    省，定當不再犯，請求准予易科罰金等語。
二、按受刑人或其法定代理人或配偶以檢察官執行之指揮為不當
    者，得向諭知該裁判之法院聲明異議，刑事訴訟法第484條
    定有明文。又所謂「檢察官執行之指揮不當」，係指檢察官
    有積極執行指揮之違法及其執行方法有不當等情形而言（最
    高法院103年度台抗字第687號、110年度台抗字第728號裁定
    意旨參照）。次按執行裁判由為裁判法院對應之檢察署檢察
    官指揮之；犯最重本刑為5年以下有期徒刑以下之刑之罪，
    而受6月以下有期徒刑或拘役之宣告者，得以新臺幣1千元、
    2千元或3千元折算1日，易科罰金，但易科罰金，難收矯正
    之效或難以維持法秩序者，不在此限，刑事訴訟法第457條
    第1項前段、刑法第41條第1項分別定有明文。故有期徒刑或
    拘役得易科罰金之案件，法院所諭知者，僅係易科罰金時之
    折算標準而已，至於是否准予易科罰金，仍賦予執行檢察官
    視個案具體情形，依前開法律規定而為裁量，亦即執行檢察
    官得考量受刑人之一切主、客觀條件，審酌其如不接受有期
    徒刑或拘役之執行，是否難達科刑之目的、收矯正之成效或
    維持法秩序等，以作為其裁量是否准予易科罰金之憑據，非
    謂受刑人受6個月以下有期徒刑或拘役之宣告時，執行檢察
    官即必然應准予易科罰金。且上開法條所稱「難收矯正之效
    」及「難以維持法秩序」，均屬不確定法律概念，此乃立法
    者賦予執行者能依具體個案，考量犯罪所造成法秩序等公益
    之危害大小、施以自由刑，避免受刑人再犯之效果高低等因
    素，據以審酌得否准予易科罰金，亦即執行者所為關於自由
    刑一般預防（維持法秩序）與特別預防（有效矯治受刑人使
    其回歸社會）目的之衡平裁量，非謂僅因受刑人個人家庭、
    生活處遇值得同情即應予以准許；且法律賦予執行檢察官此
    項裁量權，僅在發生違法裁量或有裁量瑕疵時，法院始有介
    入審查之必要，如執行檢察官於執行處分時，已具體說明不
    准易科罰金之理由，且未有逾越法律授權、專斷等濫用權力
    之情事，自不得遽謂執行檢察官之執行指揮為不當（最高法
    院101年度台抗字第363號裁定意旨參照）。
三、經查
（一）受刑人因不能安全駕駛之公共危險案件，經本院以111年
      度中交簡字第171號判處有期徒刑4月，併科罰金5萬元，
      有期徒刑如易科罰金，罰金如易服勞役，均以1千元折算1
      日，該案於111年3月23日確定，有簡易判決及臺灣高等法
      院被告前案紀錄表各1份在卷可參，堪可認定。　　
（二）又受刑人前因不能安全駕駛之公共危險案件，先後經本院
      以104年度交訴字第141號判處有期徒刑4月、以105年度中
      交簡字第689號判處有期徒刑2月確定，嗣經以105年度聲
      字第2679號定應執行有期徒刑5月，並於105年7月28日易
      科罰金執行完畢，本案再犯不能安全駕駛之公共危險案件
      ，顯屬「酒駕犯罪經查獲三犯」之情形，是檢察官經審酌
      上情，參酌法務部111年3月28日法檢字第11104508130號
      函及臺灣高等檢察署111年2月23日檢執甲字第1110001735
      0號函，而否准受刑人易科罰金之聲請，並告以上情，使
      受刑人表示意見，有上開二函、受刑人請求准予易科罰金
      聲請表及111年4月28日執行筆錄等件可參，並經本院核閱
      無訛，足見本件執行檢察官於指揮執行時已審查個案具體
      相關因素而認受刑人應入監執行，方能收刑罰矯正之效，
      且未有逾越法律授權、專斷等濫用權力之情事，難認檢察
      官執行之指揮有何違法或不當，受刑人仍主張其所為與「
      酒駕三振條款」未合，自非有理。
（三）況受刑人於遭查獲時，先拒絕酒測，為警持檢察官核發之
      鑑定許可書強制其至醫院抽血檢測，始查獲上情，且受刑
      人於111年1月15日上午2時38分許抽血檢測時，距離警方
      查獲之111年1月14日23時51分許已近3小時，然所驗得之
      吐氣所含酒精濃度仍高達每公升0.55毫克，顯見受刑人對
      於法令及公共安全之漠視，受刑人未能反省己過，甚而主
      張其因「酒駕拒測」一事而遭裁罰之行政罰鍰，與本件其
      所犯之「酒後駕車」之刑罰間具有一事不二罰，更與實情
      未合。是本案執行檢察官審酌受刑人前案資料，認受刑人
      易科罰金及易服社會勞動難收矯正之效，且難以維持法秩
      序，而駁回受刑人及聲明異議人之聲請，難認有何裁量違
      法或瑕疵之事由，揆諸前揭最高法院裁定意旨，法院自應
      予以尊重。
（四）受刑人另主張其為家中唯一經濟來源、目前亦有多項程式
      軟體編寫工作進行中等語，姑不論受刑人何以於酒後駕車
      上路之際，未能審酌倘因其酒後駕車致生事故，將對家中
      經濟及目前進行之工作造成影響，而仍酒後上路之情，遑
      論刑法第41條業已刪除「因身體、教育、職業或家庭之關
      係或其他正當事由，執行顯有困難」之規定，關於受刑人
      所陳家庭、工作因素，自非檢察官依法審酌是否准予易科
      罰金所應予酌量者，原執行命令既已審酌受刑人有前揭情
      事，審認本件以不准易科罰金或易服社會勞動為當，此部
      分即非本院所得審酌。　　　
四、綜上所述，本件檢察官之執行指揮並無不當，受刑人所執前
    詞均無可採，聲明異議顯無理由，應予駁回。
據上論斷，依刑事訴訟法第486條，裁定如主文。
中　　華　　民　　國　　111 　年　　6 　　月　　20　　日
                   刑事第十九庭  法  官  吳逸儒
上正本證明與原本無異。
如不服本裁定，應於送達後五日內，向本院提出抗告狀。
                                書記官  陳俞君
中　　華　　民　　國　　111 　年　　6 　　月　　21　　日